臺灣臺中地方法院刑事附帶民事訴訟判決
111年度附民字第198號
原      告  吳穎榛
被      告  盧永昌  
            小葉等人
            劉金超(臉書暱稱)
            林逸(臉書暱稱)
上列原告因被告詐欺等案件（本院110年度金訴字第641號），提
起附帶民事訴訟，請求損害賠償，本院判決如下：
    主    文
原告之訴及假執行之聲請均駁回。
  　事實及理由
一、原告附帶民事訴訟之聲明及主張如附件「刑事附帶民事起訴
    狀」所載。
二、按法院認為原告之訴不合法者，應以判決駁回之，刑事訴訟
    法第502條第1項定有明文。次按同法第487條第1項所定附帶
    民事訴訟之被告，除刑事被告外，固兼及於依民法負損害賠
    償責任之人。惟所謂「依民法負賠償責任之人」，係指該刑
    事案件中依民法規定應負賠償責任之人而言。故刑事附帶民
    事訴訟之原告所主張之共同加害人，必以在刑事訴訟程序中
    經認定係共同侵權行為之人，始得謂為依民法負賠償責任之
    人，否則對之提起是項附帶民事訴訟，即難謂合法（最高法
    院104年度台附字第10號判決意旨參照）。　　　　
三、查原告起訴主張遭被告盧永昌、小葉、劉金超、林逸透過通
    訊軟體臉書施用詐術陷於錯誤後轉帳款項至被告盧永昌所有
    之中國信託商業銀行000000000000號帳戶及同案被告黃筱棋
    所有之台新銀行00000000000000號帳戶內。是被告盧永昌、
    小葉、劉金超、林逸與同案被告黃筱棋均應就原告所受損害
    共計909068元負損害賠償責任等語。惟查，本件附帶民事訴
    訟所依附之刑事訴訟程序即本院110年度金訴字第641號詐欺
    等案件（下稱本案刑事案件），係認定同案被告黃筱棋與其
    他詐欺集團成員共同對原告為詐欺、洗錢等犯行，被告盧永
    昌、小葉、劉金超、林逸所涉前開詐欺犯行，均未據檢察官
    在本案刑事案件中起訴，本院審理後，亦未認定其等施行詐
    術或提供詐騙帳戶部分之犯罪事實，揆諸前揭說明，本案刑
    事案件既未認定其等與同案被告黃筱棋對原告有共同加害行
    為，則其等在本件附帶民事訴訟即非依民法負賠償責任之人
    ，原告自亦無從就其等所為請求其負賠償之責，故原告提起
    本件刑事附帶民事訴訟，難謂合法，自應予以駁回。而其假
    執行之聲請，失所依據，應併予駁回。　　　　
據上論斷，應依刑事訴訟法第502條第1項，判決如主文。
中　　華　　民　　國    111　　年　　7　　月    15　　日
                  刑事第十三庭  法  官  林德鑫
以上正本證明與原本無異。
如不服本判決應於收受判決後20日內向本院提出上訴書狀，並應
敘述具體理由；其未敘述上訴理由者，應於上訴期間屆滿後20日
內向本院補提理由書（均須按他造當事人之人數附繕本）「切勿
逕送上級法院」。
　　　                          書記官  高郁婷
中　　華　　民　　國    111    年    7    月    15    日